【裁判字號】    95,裁,2559
【裁判日期】    951116
【裁判案由】    賠償給付
【裁判全文】
最  高  行  政  法  院  裁  定
                                     95年度裁字第02559號
抗  告  人    甲○○
上列抗告人與相對人中華民國間因賠償給付事件，抗告人對於中
華民國95年2月9日臺北高等行政法院94年度訴字第3909號裁定，
提起抗告，本院裁定如下︰
    主  文
抗告駁回。
抗告訴訟費用由抗告人負擔。
    理  由
一、按抗告法院認抗告為不合法或無理由者，應為駁回抗告之裁
    定。
二、抗告人於原審起訴意旨略以：科威特沙漠18口油田發生大火
    一直無法撲滅，其國家發表聲明，如有人能協助其國家撲滅
    油田大火，科威特政府將以低價石油利益相贈，抗告人令所
    供奉之觀世音菩薩腳踩龍顯靈撲滅該國油田大火，而台灣自
    大火撲滅日起開始收受科威特政府所給付低價原油的購油利
    益，抗告人所供奉的觀世音菩薩腳踩龍的這尊神像，乃為抗
    告人私人所有之法物，故依中華民國憲法第13條、第15條、
    第24條、國家賠償法第6條、第7條、民法第67條、第68條、
    第69條第2項、第70條第2項、第765條、第767條、民事訴訟
    法第245條之規定，請求國家賠償自民國80年11月國家收取
    上開低價購買原油利益之日起至終止日止所造成抗告人之一
    切損失，並以現金一次給付等語。原裁定駁回抗告人在原審
    之訴，其理由略以：抗告人之主張，屬國家賠償事件，依國
    家賠償法第12條規定，應循民事訴訟程序向普通法院訴請裁
    判，其提起行政訴訟，即難謂合法，應予駁回。
三、抗告意旨略謂：抗告人與相對人間因國家賠償事件，原審法
    官林樹埔、曹瑞卿、許瑞助，認為訴訟事件不屬行政法院之
    權限，應尋民事訴訟程序救濟，以裁定駁回其訴。但依中華
    民國憲法第24條、國家賠償法第6條、行政訴訟法第1條、第
    2條、第3條、第6條、第7條之規定，足認其執行職務有偏頗
    之虞。為此請求廢棄原裁定，裁定法官林樹埔、曹瑞卿、許
    瑞助迴避等語。
四、本院查：按「公法上之爭議，除法律別有規定外，得依本法
    提起行政訴訟。」「訴訟事件不屬行政法院之權限者，行政
    法院應以裁定駁回之。」分別為行政訴訟法第2條、第107條
    第1項第1款所明定。又國家賠償法所規定損害賠償之訴，除
    依該法規定外，適用民事訴訟法之規定，國家賠償法第12條
    定有明文。是依國家賠償法對國家賠償所生公法上爭議，應
    循民事訴訟程序救濟。本件抗告人與相對人間因國家賠償事
    件，原審裁定以其應尋民事訴訟程序救濟，非行政爭訟範圍
    ，適用行政訴訟法第107條第1項第1款規定，駁回抗告人原
    審之訴，並載明其所持之法律上意見，揆諸上開規定及說明
    ，核無違誤。抗告論旨，請求廢棄原裁定，為無理由，應予
    駁回。又抗告人於原審裁定駁回後，始於抗告狀請求原承審
    之上開三位法官迴避，該三位法官亦未再參與本件抗告案，
    抗告人復未舉出該三位法官有法定之迴避事由，此部分之請
    求，亦非可採，併予明。
五、依行政訴訟法第104條、民事訴訟法第95條、第78條，裁定
    如主文。
中    華    民    國    95    年    11    月    16    日
                  第三庭審判長法  官  趙  永  康
                              法  官  林  茂  權
                              法  官  鄭  忠  仁
                              法  官  黃  淑  玲
                              法  官  黃  本  仁
以  上  正  本  證  明  與  原  本  無  異
中    華    民    國    95    年    11    月    17    日
                              書記官  彭  秀  玲


司法院資訊處製作；財團法人民間司法改革基金會備份。
